臺灣桃園地方法院小額民事判決
                                 110年度桃保險簡字第65號
原      告  新光產物保險股份有限公司

法定代理人  吳昕紘
訴訟代理人  鍾焜泰
被      告  李宇祥

上列當事人間請求損害賠償事件，本院於民國110 年11月23日言
詞辯論終結，判決如下：
    主    文
被告應給付原告新臺幣74,341元，及自民國110 年4 月30日起至
清償日止，按年息5 ％計算之利息。
訴訟費用新臺幣1,000 元由被告負擔。
本判決得假執行。
    事實及理由
壹、程序方面：
一、按簡易訴訟之訴狀送達後，原告不得將原訴變更或追加他訴
    ，但擴張或減縮應受判決事項之聲明者，不在此限，民事訴
    訟法第436 條第2 項、第255 條第1 項但書第3 款分別定有
    明文。經查，原告起訴時聲明原為：被告應給付原告新臺幣
    （下同）130,226 元，及自起訴狀繕本送達被告之翌日起至
    清償日止，按年息5 ％計算之利息；嗣於本院審理中，將請
    求之本金變更為74,341元（見本院卷第63頁），核屬減縮應
    受判決事項之聲明，與上開規定相符，應予准許。
二、被告經合法通知，未於言詞辯論期日到場，核無民事訴訟法
    第386 條所列各款情形，爰依原告之聲請，由其一造辯論而
    為判決。
貳、實體方面：
一、原告主張：被告於民國108 年8 月31日0 時10分許，駕駛車
    牌號碼000-0000號自用小客車（下稱肇事車輛），沿桃園市
    桃園區中山東路往東國街方向行駛，行經該路段與朝陽街口
    時，未注意車前狀況，與同向車道前方由原告承保、訴外人
    王恩溢駕駛、訴外人邱慧玲所有車牌號碼0000-00 號自用小
    客車（下稱系爭車輛），發生擦撞，致系爭車輛受損（下稱
    系爭事故），原告已依約賠付維修費用130,226 元（含工資
    及烤漆費用68,132元、零件費用62,094元），其中零件部分
    經計算折舊並加計工資及烤漆費用後為74,341元。爰依侵權
    行為及保險代位之法律關係，提起本件訴訟等語並聲明：如
    主文第1 項所示。
二、被告經合法通知，未於言詞辯論期日到場，亦未提出書狀作
    何聲明或陳述。
三、得心證之理由：
  ㈠被告應負侵權行為賠償責任：
  1.按因故意或過失，不法侵害他人之權利者，負損害賠償責任
    ；汽車、機車或其他非依軌道行駛之動力車輛，在使用中加
    損害於他人者，駕駛人應賠償因此所生之損害，民法第184
    條第1 項前段、第191 條之2 前段分別定有明文。次按汽車
    行駛時，駕駛人應注意車前狀況及兩車並行之間隔，並隨時
    採取必要之安全措施，亦為道路交通安全規則第94條第3 項
    前段所明定。又被保險人因保險人應負保險責任之損失發生
    ，而對於第三人有損失賠償請求權者，保險人得於給付賠償
    金額後，代位行使被保險人對於第三人之請求權，保險法第
    53條第1 項前段亦有明定。
  2.經查，原告主張被告於前開時間、地點，駕駛肇事車輛，因
    未注意車前狀況之過失，致碰撞原告承保之系爭車輛，造成
    系爭車輛受有損害等情，業據其提出系爭車輛之行車執照、
    車損照片、道路交通事故當事人登記聯單、道路交通事故初
    步分析研判表、道路交通事故現場圖、現場照片、汽車險賠
    案理算書（任意險）、估價單、統一發票、代位求償同意書
    等件為證（見本院卷第4 至18頁），並經本院職權向桃園市
    政府警察局桃園分局調取系爭事故調查卷宗核閱無訛（見本
    院卷第22至37頁）。至被告已於相當時期受合法通知，無正
    當理由而未於言詞辯論期日到場，復未提出書狀爭執，依民
    事訴訟法第436 條之23、第436 條第2 項、第280 條第3 項
    前段準用同條第1 項之規定，應視同自認，堪信原告之主張
    為真實。則被告就系爭事故之發生為有過失並應負全部責任
    乙節，應可認定，且原告已給付賠償金額予邱慧玲，原告代
    位邱慧玲請求被告負損害賠償責任，自屬有據。
  ㈡系爭車輛必要修復費用：
  1.按不法毀損他人之物者，被害人得請求賠償其物因毀損所減
    少之價額，民法第196 條定有明文。又依上開規定請求賠償
    物被毀損所減少之價額，得以修復費用為估定之標準，但以
    必要者為限（例如：修理材料以新品換舊品，應予折舊），
    此有最高法院77年度第9 次民事庭會議決議可資參照。
  2.經查，原告主張系爭車輛必要修繕費用為130,226 元，包括
    工資及烤漆費用68,132元、零件費用62,094元等情，業據其
    提出估價單及統一發票為證（見本院卷第15至18頁）。依前
    揭說明，系爭車輛之修復既以新零件更換被毀損之舊零件，
    自應將零件折舊部分予以扣除。又依行政院所頒固定資產耐
    用年數表及固定資產折舊率之規定，非運輸業用客車、貨車
    之耐用年數為5 年，依定率遞減法每年折舊1000分之369 ，
    其最後1 年之折舊額，加歷年折舊累計額，其總和不得超過
    該資產成本原額10分之9 （即逾5 年，僅得請求零件價額之
    10分之1 ）。而系爭車輛乃於96年3 月出廠，至系爭事故發
    生時即108 年8 月31日，已使用逾5 年，有系爭車輛之行車
    執照可參（見本院卷第4 頁）。則系爭車輛零件費用62,094
    元扣除折舊額後應為6,209 元（計算式：62,094元×0.1 ＝6,
    209 元，小數點以下四捨五入），加計毋須計算折舊之工資
    及烤漆費用68,132元後，系爭車輛必要修復費用應為74,341
    元（計算式：6,209 元＋68,132元＝74,341元）。
  ㈢綜上所述，原告得請求被告賠償之金額應為74,341 元。
四、末按給付無確定期限者，債務人於債權人得請求給付時，經
    其催告而未為給付，自受催告時起，負遲延責任。其經債權
    人起訴而送達訴狀，或依督促程序送達支付命令，或為其他
    相類之行為者，與催告有同一之效力；又遲延之債務，以支
    付金錢為標的者，債權人得請求依法定利率計算之遲延利息
    ；而應付利息之債務，其利率未經約定，亦無法律可據者，
    週年利率為5 ％，民法第229 條第2 項、第233 條第1 項前
    段及第203 條分別定有明文。本件原告對被告之損害賠償請
    求權，係以支付金錢為標的，無確定期限，又未約定利息，
    則被告應自受催告時起，負遲延責任，是原告就上述得請求
    之金額，併請求自起訴狀繕本送達被告之翌日即110 年4 月
    30日起（於110 年4 月29日送達，見本院卷第40頁）至清償
    日止，按年息5 ％計算之利息，洵為有據。
五、從而，原告依侵權行為及保險代位之法律關係，請求被告給
    付如主文第1 項所示，為有理由，應予准許。
六、本件係依小額訴訟程序所為被告敗訴之判決，爰依民事訴訟
    法第436 條之20之規定，依職權宣告假執行。
七、末原告起訴時訴訟標的金額為130,226 元，故繳納裁判費1,
    440 元。嗣因原告減縮請求為74,341元，實質上已屬適用小
    額訴訟程序之案件，僅不及變更案號而已，是仍應依民事訴
    訟法第436 條之19第1 項規定，確定訴訟費用額為1,000 元
    。至原告減縮部分之訴訟費用440 元，因係原告減縮訴之聲
    明而生，自應由其自行負擔。另本件既屬應適用小額訴訟程
    序之案件，故關於上訴費用計算、上訴之規定，均仍應適用
    小額訴訟程序，併此敘明。
八、訴訟費用負擔之依據：民事訴訟法第78條。並依同法第436
    條之19第1 項規定，確定訴訟費用額如主文第2 項所示。
中　　華　　民　　國　 110　　年　　12　　月　　3 　　日
                  桃園簡易庭  法  官  曾耀緯
以上為正本係照原本作成。
如不服本判決，應於送達後20日內，向本院提出上訴狀並表明上
訴理由，如於本判決宣示後送達前提起上訴者，應於判決送達後
20日內補提上訴理由書（須附繕本）。
如委任律師提起上訴者，應一併繳納上訴審裁判費。
中　　華　　民　　國　 110　　年　　12　　月　　3 　　日
                              書記官  張俊睿
附錄：
一、民事訴訟法第436 條之24第2項：
    對於小額程序之第一審裁判上訴或抗告，非以其違背法令為
    理由，不得為之。
二、民事訴訟法第436條之25：
    上訴狀內應記載上訴理由，表明下列各款事項：
    （一）原判決所違背之法令及其具體內容。
    （二）依訴訟資料可認為原判決有違背法令之具體事實。
三、民事訴訟法第471 條第1 項：（依同法第436 條之32第2 項
    規定於小額事件之上訴程序準用之）
    上訴狀內未表明上訴理由者，上訴人應於提起上訴後二十日
    內，提出理由書於原第二審法院；未提出者，毋庸命其補正
    ，由原第二審法院以裁定駁回之。